# 关于人民币对外汇期权交易

提问人：赵奕 1003 时间：2017-08-21 13:40:55
请教陈版，审计时候遇到一家客户与银行签订的人民币对外汇期权交易的方向是“卖出”期权，收取银行付的一笔期权费，那么这份期权合约在资产负债表日如何确定它的公允价值？

回答人：chenyiwei
初始确认时，按所收取的期权费确认为以公允价值计量且其变动计入当期损益的金融负债。 如果该期权的内容是银行有权于约定的时间按约定的汇率要求进行货币兑换，主动权在银行，则对企业而言，其公允价值的期末计量可参考远期外汇合约，但区别在于其公允价值不会大于零，即永远在贷方。 在有些情况下，银行作为交易对手方会向企业提供其测算的此类期权公允价值，可提示企业与银行沟通，提供银行测算的公允价值，作为对企业自行测算的公允价值的佐证。